【裁判字號】    97,消債更,616
【裁判日期】    970818
【裁判案由】    更生事件
【裁判全文】
臺灣臺北地方法院民事裁定           97年度消債更字第616號
聲  請  人
即債務人    甲○○
代  理  人  許碧真律師
上列聲請人即債務人與相對人即債權人台新國際商業銀行股份有
限公司、華南商業銀行股份有限公司、中央健康保險局消費者債
務清理事件，本院裁定如下：
    主  文
更生之聲請駁回。
聲請費用由聲請人負擔。
    理  由
一、按債務人無擔保或無優先權之債務總額未逾新臺幣1,200萬
    元者，於法院裁定開始清算程序或宣告破產前，得向法院聲
    請更生，消費者債務清理條例第42條第1項定有明文。又法
    院裁定開始更生、清算程序、許可和解或宣告破產後，債務
    人聲請更生或清算者，法院應駁回之，亦為消費者債務清理
    條例施行細則第7條第2項所明定。再聲請更生或清算不合程
    式或不備其他要件者，法院應以裁定駁回之，但其情形可以
    補正者，法院應定期間先命補正，復為消費者債務清理條例
    第8條所明定。
二、查本件債務人向本院聲請更生，雖主張：因前夫外遇離婚，
    聲請人即債務人以打零工方式扶養未成年女兒乙○○，但於
    民國（下同）94年年聲請人罹患子宮線肌瘤，至96年2 月間
    入院開刀，嗣再發現罹患乳第2 期，必須持續化療而無法工
    作，而經台北縣新店市公所列為低收入戶，因聲人積欠信用
    卡債務等達新台幣（下同）226,355 元，且無法工作全靠低
    收入戶補助款度日，同時於97年6 月12日以書面向最大債權
    金融機構即台新國際商業銀行股份有限公司聲請共同協商債
    務協商償方案，惟債權人迄不開始協商，而債務人無擔保或
    無優先權之債務總額未逾12,000,000元，復未經法院裁定開
    始清算程序或宣告破產，為此開始聲請更生程序等語。
三、經查本院於97年8 月4 日以裁定命聲請人補正下列事項：(1)
    聲請人向最大債權銀行申請協商存證信函之掛號回執聯。(2)
    聲請人自民國94年間迄今職業及工作證明、收入證明。收入
    與支出間關聯之詳細敘明。何時開始無工作？為何離職？均
    併請提出證明文作及資料？(3)聲請更生前兩年內財產變動狀
    況及相關證明文件。(4)聲請人於各金融機構之全部存摺及證
    券存摺（包括集保存摺）完整影本。(5)聲請更生前兩年內收
    入不足必要支出部分，係由何人資助，應陳報資助者姓名、
    地址、資助金額、資助原因、有無提供擔保，並提出證明文
    件（資金交付、支領及使用流向之證明）。(6)未成年子女由
    聲請人扶養之證明，若聲請人無能力扶養，依民法規定應由
    聲請人前夫丙○○負扶養義務，是請查明丙○○近二年之工
    作、財務資力等狀況。(7)若法院裁准更生，債務人擬提出之
    更生計劃？是否可行？即有何資金或工作能力可以分期返還
    ？（依債務人目前之情況已入不敷出，且無工作，將來更生
    方案倘無履行之可能，法院將無法認可更生方案，債務人提
    出本件聲請將無實益）。而聲請人之代理人於97年8 月5 日
    收受上開裁定逾期迄未補正，有送達回證在卷可稽，是本件
    債務人聲請更生，未補正上開事項而有消費者債務清理條例
    施行細則第7 條第2 項所定應駁回聲請之事由，依上說明，
    自應駁回其更生之聲請，爰裁定如主文。
四、末查本件聲請人所述罹病無法工作全靠收入戶補助款度日，
    同時每月基本生活支出即達20,000元等屬事實，同時聲請人
    根本無其他收入，是本件聲請人亦無法提出更生方案，本件
    聲請亦顯無實益，應併敘明。
中    華    民    國    97    年    8     月    18    日
              民事第二十一庭法      官  洪遠亮
上為正本係照原本作成
如不服本裁定，應於裁定送達後10日內，以書狀向本院提出抗告
，並繳納抗告費新臺幣1千元
中    華    民    國    97    年    8     月    18    日
                            書  記  官  陳惠娟


司法院資訊處製作；財團法人民間司法改革基金會備份。
